【裁判字號】    90,台上,7504
【裁判日期】    901212
【裁判案由】    違反毒品危害防制條例
【裁判全文】
最高法院刑事判決                                九十年度台上字第七五○四號
    上訴人  台灣高等法院檢察署檢察官
    被  告  甲○○
右上訴人因被告違反毒品危害防制條例案件，不服台灣高等法院中華民國八十八年十
月六日第二審更審判決（八十八年度上更(二)字第二一八號，起訴案號：台灣台北地方
法院檢察署八十四年度偵字第三九二三、五三五八號），提起上訴，本院判決如左：
    主  文
上訴駁回。
    理  由
按刑事訴訟法第三百七十七條規定：上訴於第三審法院，非以判決違背法令為理由，
不得為之。是提起第三審上訴，應以原判決違背法令為理由，係屬法定要件。如果上
訴理由狀並未依據卷內訴訟資料，具體指摘原判決不適用何種法則或如何適用不當，
或所指摘原判決違法情事，顯與法律規定得為第三審上訴理由之違法情形，不相適合
時，均應認其上訴為違背法律上之程式，予以駁回。本件原判決以公訴意旨略稱：被
告甲○○基於概括之犯意，於民國八十三年四、五月間，以0000000號電話及
000000000號呼叫器為聯絡方法，以每小包新台幣（下同）一千元之價格，
每次二、三包不等，販賣化學合成麻醉藥品安非他命予賴金益、徐文光多次，並將安
非他命送至台北市○○○路○段五十六號十二樓之六賴金益住處，因認被告涉有行為
時麻醉藥品管理條例第十三條之一第二項第一款之罪嫌。經審理結果，認為不能證明
被告犯行，因而撤銷第一審不當之科刑判決，改判諭知被告無罪。已詳敘其綜合調查
證據之結果，應為無罪判決之心證理由。且原判決理由內已說明：賴金益與被告認識
，其有被告之電話號碼，本屬正常；而被告否認前開呼叫器號碼為其所有，經向台南
電信局函查：該呼叫器號碼係台南市民張榮龍所租用，則賴金益所證以該呼叫器號碼
與被告洽購安非他命，即屬可疑。況賴金益於原審已坦承：與被告有過節，所供向被
告購買安非他命之語，係故意構陷等詞，足證其證詞不可採信。況證人徐文光於八十
四年二月十一日十八時二十五分許，在台北市○○○路○段一號十二樓之二十二號住
處，經警扣得安非他命一包，已供稱係由李浩倫免費提供其吸食，顯與被告無關；且
徐文光於警局初供向賴金益購買安非他命，偵查中改稱係由賴金益轉讓，最後始翻稱
係透過賴金益向被告購買，其證詞反覆遊移不定，自不得資為被告不利之證明等情綦
詳。所為論斷俱有卷內證據資料足憑，從形式上觀察，原判決並無違背法令之情形存
在。查刑事訴訟法所稱依法應於審判期日調查之證據，係指與待證事實有重要關係，
在客觀上顯有調查必要性之證據而言，故其範圍並非漫無限制，必其證據與判斷待證
事實之有無，具有關連性，得據以推翻原判決所確認之事實，而為不同之認定；若僅
係枝節性問題，或所證明之事項已臻明瞭，自均欠缺其調查之必要性，原審未依聲請
為無益之調查，皆無違法之可言。張榮龍與被告是否相識？有無將00000000
0號呼叫器借予被告使用？或被告有無盜拷該呼叫器號碼？均與判斷本件販賣安非他
命之待證事實無必然之關連性，公訴人亦未為此項調查證據之聲請，原審未予調查，
自無職權調查能事未盡之違法之可言。又刑事訴訟法第一百八十四條第二項僅規定因
發見真實之必要得命證人與他證人或被告對質，是其應否對質，在審理事實之法院，
本有自由裁酌之權，如果訊問證人後，已依法將其陳述之要旨告知被告，予以辯解之
機會，即使該證人未與對質，其訊問程序亦非違法。證人徐文光初供向賴金益購買安
非他命，嗣謂係由賴金益轉讓，後稱透過賴金益向被告購買，其證詞反覆不定，原判
決已說明其證詞不足採信之理由，原審又已將徐文光、賴金益之證詞提示被告予以辯
解之機會，即使該等證人未與被告對質，其訊問程序仍屬合法。末查證據之取捨及證
據之證明力如何，均屬事實審法院得自由裁量、判斷之職權，苟其此項裁量、判斷，
並不悖乎通常一般之人日常生活經驗之定則或論理法則，又於判決內論其何以作此
判斷之心證理由者，即不得任意指摘其為違法，據為提起第三審上訴之合法理由。上
訴意旨置原判決上開明確論斷於不顧，對原審取捨證據及證據證明力判斷之審判職權
行使，任憑已見，就原判已說明之事項，再事爭執：證人賴金益所證與被告有糾紛一
節為不實，無足採信云云。然其所指摘者均為單純事實上之爭辯，要非適法之第三審
上訴理由。是上訴意旨所指摘原判決違法情事，顯與法律規定得為第三審上訴理由之
違法情形，不相適合。揆諸首開說明，其上訴為違背法律上之程式，應予駁回。
據上論結，應依刑事訴訟法第三百九十五條前段，判決如主文。
中      華      民      國     九十     年     十二     月     十二     日
                              最高法院刑事第五庭
                                  審判長法官  紀  俊  乾
                                        法官  黃  正  興
                                        法官  劉  介  民
                                        法官  陳  東  誥
                                        法官  張  春  福
      右正本證明與原本無異
                                              書  記  官
中      華      民      國     九十     年     十二     月     十四     日


司法院資訊處製作；財團法人民間司法改革基金會備份。
